臺灣高等法院民事裁定　　　　　　　　　99年度抗字第1975號
抗　告　人　劉許壬
上列抗告人因與相對人台新國際商業銀行股份有限公司間假處分
事件，對於中華民國99年11月1日臺灣新竹地方法院99年度裁全
字第43號所為裁定提起抗告，本院裁定如下：
    主  文
抗告駁回。
抗告訴訟費用由抗告人負擔。
    理  由
一、相對人於原法院聲請意旨略以：第三人劉家鴻積欠伊新台幣
    （下同）174,079 元未清償，伊已對劉家鴻取得金錢債權之
    執行名義，欲聲請強制執行時，赫然發現劉家鴻於民國95年
    12月13日將新竹縣新埔鎮○○段228建號建物（門牌號碼為
    新竹縣新埔鎮○○路648號，下稱系爭建物）之應有部分1/2
    所有權，贈與抗告人，相對人自得依民法第244 條規定請求
    撤銷之，為恐抗告人於判決確定前，將系爭建物移轉或設定
    負擔予他人，致日後有不能執行或甚難執行之虞，願供擔保
    以代釋明，爰聲請就系爭建物為假處分等語，並提出債權憑
    證、不動產登記簿謄本、異動清冊、建物估價資料等為證，
    經原法院認於法核無不合，而裁定准許。
二、抗告意旨略以：系爭建物實為抗告人以100萬元向第三人劉
    家鴻所購買，伊購買時，並不知劉家鴻有負債等語，並提出
    郵局匯款證明影本等為證。
三、按債權人就金錢請求以外之請求，欲保全強制執行者，得聲
    請假處分；假處分，非因請求標的之現狀變更，有日後不能
    強制執行，或甚難執行之虞者，不得為之、關於假扣押之規
    定，於假處分準用之，民事訴訟法第532條、第533條第1 項
    定有明文。是債權人聲請假處分，依民事訴訟法第533 條準
    用第526 條規定，應就其請求及假處分之原因予以釋明，前
    開釋明如有不足，而債權人陳明願供擔保或法院認為適當者
    ，法院得定相當之擔保，命供擔保後為假處分。又假處分僅
    為保全強制執行方法之一種，苟合於上開假處分之條件，並
    經債權人敘明假處分之原因存在，法院即得為准許假處分之
    裁定，至於主張之實體上理由是否正當，乃屬本案判決問題
    ，非假處分裁判中所能解決，最高法院20年抗字第5 號判例
    足供參照。復按法院就債務人因假處分所受損害，命債權人
    預供擔保者，其金額之多寡應如何認為相當，原屬法院職權
    裁量之範圍。經查，相對人主張第三人劉家鴻積欠伊174,07
    9 元未清償，伊已對劉家鴻取得金錢債權之執行名義乙節，
    業據其提出債權憑證為證（見原法院卷第5頁）；又其主張
    劉家鴻於95年12月13日將系爭建物之應有部分1/2所有權贈
    與抗告人，如不先為假處分，伊就系爭土地有日後不能強制
    執行或甚難執行之虞乙節，亦有系爭建物之建物登記簿謄本
    、異動清冊、建物估價資料等影本（見原法院卷第6-13頁）
    附卷可稽，足見其就本件請求及假處分之原因均已釋明。縱
    認其釋明仍有不足，惟其既陳明願供擔保，應認足以補其釋
    明之欠缺。原法院裁定准許相對人供擔保後得為假處分，並
    無不合。抗告人雖稱系爭建物實係伊向第三人劉家鴻所購買
    云云，惟此乃實體上問題，應待兩造間之本案訴訟解決，尚
    非得據為對原裁定不服之理由。抗告意旨指摘原裁定不當，
    求予廢棄，為無理由，應予駁回。
四、據上論結，本件抗告為無理由，爰裁定如主文。
中    華    民    國   100    年    1     月    26    日
                      民事第十庭
                        審判長法  官  張宗權
                              法  官  周玫芳
                              法  官  林曉芳
正本係照原本作成。
不得再抗告。
中    華    民    國   100    年    1     月    26    日
                              書記官  鄭淑昀